【裁判字號】    89,訴,444
【裁判日期】    891121
【裁判案由】    違反電信法
【裁判全文】
臺灣士林地方法院刑事判決                          八十九年度訴字第四四四號
    公  訴  人  臺灣士林地方法院檢察署檢察官
    被      告  甲○○
    輔  佐  人  乙○○
    即被告之父
    指定辯護人  本院公設辯護人  林龍輝
右列被告因違反電信法案件，經檢察官提起公訴（八十九年度偵字第七五六八號），
本院判決如左：
    主  文
甲○○意圖為自己不法之利益，以有線方式，盜用他人電信設備通信，處有期徒刑參
月；又意圖為自己不法之利益，以有線方式，盜用他人電信設備通信，處有期徒刑參
月，應執行有期徒刑肆月。
    事  實
一、甲○○係屬邊緣性智能不足之人（未達心神喪失或精神耗弱程度），前於民國八
    十七年三月間因犯竊盜罪，經本院（八十七年易字第八七二號）於八十七年八月
    十日判處有期徒刑十月，緩刑四年確定；又於八十七年十月間因犯竊盜罪，經本
    院（八十七年易字第一八一八號）判處罰金五千元確定，已於八十八年一月二十
    九日繳納罰金執行完畢；復於八十九年三月間因犯竊盜罪，經本院（八十九年易
    字第四三一號）於八十九年四月二十四日判處有期徒刑三月確定（未構成累犯）
    ，猶不知警惕，分別於：(一)八十九年四月二十八日上午十一時二十分許，侵入臺
    北市○○區○○路二段二一巷六九弄四號二樓許張銀豆住處行竊（竊盜部分業經
    臺灣高等法院以八十九年度上易字第二九六○號駁回上訴判決確定），並於上址
    觀看有線電視節目時，得知電話號碼：000000000、00000000
    0等色情電話專線，竟一時好奇，意圖為自己不法之利益，起意於附表一所示之
    時間，盜用屋內電話號碼（○二）00000000號之有線電話設備，接續撥
    打至前開色情電話專線；(二)嗣復於同年五月八日下午二時許，侵入臺北市○○區
    ○○路二段二一巷六九弄六號三樓許文娟住處行竊（此部分與(一)部分同案判決確
    定），又於屋內觀賞有線電視節目時，得知電話號碼：000000000、0
    00000000、000000000、000000000─等多支色情專
    線，竟復意圖為自己不法之利益，起意於附表二所示之時間，盜用屋內電話號碼
    （○二）00000000號之有線電話設備，接續撥打至前開色情電話專線。
二、案經本院告發移送臺灣士林地方法院檢察署檢察官偵查後起訴。
    理  由
一、訊據被告甲○○坦承右揭犯行，核與被害人許張銀豆於偵查中、許文娟於前案警
    訊中指訴情節相符，復有電話號碼（○二）00000000號、（○二）00
    000000號有線電話之八十九年四月二十八日、同年五月八日通聯紀錄各一
    份在卷足佐。至辯護人雖辯護稱：被告係邊緣性智能不足，應考慮其行為時精神
    狀態是否有心神喪失或精神耗弱之情等語。惟查：被告本身雖屬邊緣性智能不足
    者，其智力較常人為低，惟其於右揭事實欄(一)、(二)所載時、地，係趁屋內無人之
    際，自後方防火巷攀爬逃生梯，再踰越窗戶侵入屋內行竊，以免被人查覺，並於
    屋內觀賞有線電視，基於好奇之心，而撥打色情電話，並曾與之對話（本院八十
    九年十一月七日審理筆錄），且事後於偵、審期間均能詳細敘述其行竊、撥打電
    話之動機及過程等情，業經本院調閱前開竊盜案件卷宗審閱無訛，足見被告行為
    時對於外界事務之判斷能力，並非全然缺乏知覺理會及判斷作用，亦未達於較普
    通人之平均程度顯然減退之程度，自難依心神喪失或精神耗弱之例不罰或減輕其
    刑，至為灼然，辯護人認應就被告行為當時之精神狀況再送精神鑑定乙節，本院
    認核無必要，併此敘明。綜核上情，本件事證明確，被告犯行洵堪認定，應依法
    論科。
二、核被告右揭事實欄(一)、(二)所為，均係犯電信法第五十六條第一項之意圖為自己不
    法之利益，以有線方式盜用他人電信設備通信罪（最高法院八十八年度第一次刑
    事庭會議決議參照）。被告於附表一之多次盜打電話犯行，附表二之多次盜打電
    話犯行，依一般社會健全觀念，在時間差距上，各係難以強行分割，在刑法評價
    上，係視為數個舉動之接續施行，合為包括之一行為予以評價，均屬接續犯（八
    十六年度臺上字第三二九五號判例參照）。被告先後二次盜用他人電話犯行，均
    係侵入住宅竊盜後觀賞有線電視時臨時起意所為，其犯意各別，應予分論併罰，
    公訴人認二行為間有連續犯之裁判上一罪關係，尚有未洽，附此敘明。爰審酌被
    告之行為固有不法，然其智商較低，屬邊緣性智力不足之人，其對盜打電話行為
    之違法性以及對此行為所必須承擔之責任等概念，因受限於智力而不若一般同齡
    成人所應有之認識周延，且參酌被告之品行、生活狀況、犯罪動機、目的、手段
    、所生損害程度及被害人許張銀豆表示不願追究，暨其犯罪後坦承犯行、尚知悔
    改等一切情狀，量處如主文所示之刑，並定其執行刑。
據上論斷，應依刑事訴訟法第二百九十九條第一項前段，電信法第五十六條第一項，
刑法第十一條前段、第五十一條第五款，判決如主文。
本案經檢察官王壬貴到庭執行職務。
中    華    民    國      八十九      年      十一    月    二十一    日
                                  臺灣士林地方法院刑事第三庭
                                      法  官
右正本證明與原本無異。
如不服本判決，應於判決送達後十日內，向本院提出上訴狀。
                                          書記官
中    華    民    國      八十        年              月              日
附錄本案論罪科刑法條全文：
電信法第五十六條第一項
意圖為自己或第三人不法之利益，以有線、無線或其他電磁方式，盜接或盜用他人電
信設備通信者，處五年以下有期徒刑，得併科新台幣一百五十萬元以下罰金。


司法院資訊處製作；財團法人民間司法改革基金會備份。
